臺灣高等法院交通法庭裁定　　　　　　　　　　　　九十三年度交抗字第六八六號
　　抗　 告　人
　　即 受處分人
　　(亦即異議人)　　　　甲○.
右抗告人因違反道路交通管理處罰條例案件，不服臺灣臺北地方法院，中華民國九十
三年八月三十一日裁定（九十三年度交聲字第七六九號），提起抗告，本院裁定如左
：
    主  文
抗告駁回。
    理  由
一、本件抗告人即受處分人甲○○於民國九十三年六月二十日下午一時三十八分許，
    騎乘其所有ＢＰＧ─二二○號重型機車，沿台北市○○路○段往金龍路方向行駛
    至內湖路二段、金龍路設有燈光號誌管制之交叉路口，於內湖路二段行車管制號
    誌顯示為紅燈之狀態下，闖越紅燈，右轉進入金龍路，經舉發單位台北市政府警
    察局內湖分局內湖派出所值勤員警陳元賓指揮示意停車接受檢查，竟不服從員警
    指揮，立即迴轉加速逃逸，舉發單位乃逕行舉發異議人即抗告人「紅燈右轉」、
    「交通違規經攔停拒絕停車加速逃逸」之違規，嗣異議人即抗告人於應到案日期
    前向原處分機關台北市交通事件裁決所陳述不服舉發，經原處分機關函請舉發單
    位調查結果，仍認受處分人有前述違規行為，原處分機關乃依道路交通管理處罰
    條例第五十三條及第六十條第一項之規定，裁處受處分人罰鍰新台幣一千八百元
    及三千元，並依同條例第六十三條第一項第一款及第三款之規定，記異議人即抗
    告人違規點數三點及一點。受處分人不服處分機關認定及處罰，提出異議，經原
    審審核結果，依道路交通案件處理辦法第十九條駁回其異議，抗告人不服該裁定
    提起抗告。
二、抗告意旨略以：受處分人並未出沒該違規地區，也未借車給別人，為何會寄罰單
    給受處分人，且員警僅憑雙眼就確定違規車輛牌照號碼，卻又提不出任何有力證
    據。光是ＢＰＧ三個字母就可以由不同的字母經塗改而變造，員警如何僅憑車色
    及可能是受處分人之車號即能確定為受處分人違規。又紅燈右轉才罰一千八百元
    ，違規逃逸再加三千至六千元，受處分人不可能因此而逃逸，原裁定未予詳查，
    逕為駁回受處分人之異議，實有違誤之處，爰依法提起抗告云云。
三、經查：抗告人即受處分人甲○○所有ＢＰＧ─二二○號重型機車於九十三年六月
    二十日下午一時三十八分，沿台北市○○路○段往金龍路方向行駛至內湖路二段
    、金龍路口設有燈光號誌管制之交叉路口，於內湖路二段行車管制號誌顯示為紅
    燈之狀態下，闖越紅燈，右轉進入金龍路，經值勤員警陳元賓指揮示意停車接受
    稽查，不服從員警指揮，立即迴轉加速逃逸等情，業據證人陳元賓於原審到庭結
    證綦詳（見原審卷第十九頁反面至第二十一頁），證人陳元賓發覺上開違規情事
    之後，立即將車牌號碼「ＢＰＧ─二二○」、車色「銀色」等特徵記載於所執掌
    整冊舉發通知單之封面，交班返回台北市政府警察局內湖分局內湖派出所，利用
    電腦網路查詢車號與車色相符，始製單舉發抗告人等情，亦據員警陳元賓證述明
    確，並提出台北市政府警察局內湖分局內湖派出所值班表及工作紀錄簿之影本各
    一件附卷可稽（見原審卷第二十四頁、第二十五頁），且核與卷附車籍作業系統
    查詢認可資料所載異議人所有ＢＰＧ─二二○號重型機車之顏色確為銀色之資料
    相符（見原審卷第二十七頁），異議人確有上開違規行為之事實，應堪認定，所
    辯可能係員警看錯云云，核係卸責之詞，縱抗告人提出打卡證明其當日有上班之
    情，惟未能證明抗告人於違規行為當時確實於工作地點。本件事證明確，抗告人
    之違規行為堪以認定，所辯顯不足採。
四、原審基此，認原處分機關依據道路交通管理處罰條例第五十三條及第六十條第一
    項之規定，裁處異議人即抗告人罰鍰新台幣一千八百元及三千元，並依同條例第
    六十三條第一項第一款及第三款之規定，記異議人違規點數三點及一點，於法相
    合，亦屬允當，而駁回其異議之聲明，經核並無不合。抗告人之抗告為無理由，
    應予駁回。
據上論斷，應依道路交通案件處理辦法第二十六條，刑事訴訟法第四百十二條，裁定
如主文。
中　　　華　　　民　　　國　　九十三　　年　　　十　　　月　　二十九　　日
                              臺灣高等法院交通法庭
                                  審判長法  官  蔡　長　溪
                                        法  官  楊　貴　志
                                        法  官  林　俊　益
右正本證明與原本無異。
不得再抗告。
                                        書記官　陳　明　琴
中　　　華　　　民　　　國　　九十三　　年　　 十一 　　月　　　一　　　日
